臺灣彰化地方法院刑事判決
111年度侵訴字第9號
公  訴  人  臺灣彰化地方檢察署檢察官
被      告  張晉嘉



選任辯護人  張伯書律師
上列被告因妨害性自主案件，經檢察官提起公訴（110年度偵字
第5198號），被告於準備程序中就被訴事實為有罪之陳述，經告
知簡式審判程序之旨，並聽取公訴人、被告、辯護人之意見後，
本院合議庭裁定由受命法官獨任依簡式審判程序審理，判決如下
：
    主  文
乙○○成年人故意對少年犯強制猥褻罪，處有期徒刑玖月。
    犯罪事實
一、乙○○為成年人，與Ａ女（民國92年8月生，警詢中編定代號為
    BJ000-A110055號，案發時為12歲以上未滿18歲之少年，真
    實姓名年籍住所均詳卷，依性侵害犯罪防治法與兒童及少年
    福利與權益保障法之規定，其姓名不得揭露，於本判決以代
    號稱之，下稱為Ａ女）為網友。其於110年3月22日9時許至11
    時許間，駕駛車牌號碼000-0000號自小客車，至約定見面之
    彰化縣二林鎮洪醒夫公園後單獨搭載Ａ女，嗣並駕車至Ａ女位
    在彰化縣二林鎮之住處附近（地址詳卷）停放，明知Ａ女未
    滿18歲，認有機可乘，竟基於對未滿18歲之少年強制猥褻之
    犯意，在上開車內，先以左手抓住Ａ女之肩膀而壓制Ａ女，再
    以右手強行撫摸Ａ女之胸部，期間持續約數秒，繼之復試圖
    撫摸Ａ女之下體未果，而以強暴方式對Ａ女為強制猥褻行為。
二、案經Ａ女訴由彰化縣警察局芳苑分局報告臺灣彰化地方檢察
    署檢察官偵查起訴。
    理    由
一、程序部分：
  ㈠性侵害犯罪防治法第12條第2項規定，司法機關所製作必須公
    示之文書，不得揭露被害人之姓名、出生年月日、住居所及
    其他足資識別被害人身分之資訊。兒童及少年福利與權益保
    障法第69條第1項第4款、第2項亦規定，司法機關所製作必
    須公開之文書，除有其他法律特別規定之情形外，不得揭露
    足以識別刑事案件、少年保護事件之當事人或被害人之兒童
    及少年身分之資訊。另性侵害犯罪防治法第12條及第13條第
    1項所定其他足資識別被害人身分之資訊，包括被害人照片
    或影像、聲音、住址、親屬姓名或其關係、就讀學校與班級
    或工作場所等個人基本資料，此觀性侵害犯罪防治法施行細
    則第6條之規定即明。查本案告訴人Ａ女案發時為12歲以上未
    滿18歲之少年，是本判決關於告訴人及其表姊Ｂ女（警詢中
    編定代號為BJ000-A110055A號，真實姓名年籍住所均詳卷，
    下稱Ｂ女）之姓名，僅記載為甲 （性侵害案件代號與真實姓
    名對照表詳偵卷真實姓名代號對照表封套袋內），合先敘明
    。
  ㈡本案被告所犯係死刑、無期徒刑、最輕本刑為3年以上有期徒
    刑以外之罪，亦非高等法院管轄之第一審案件，被告於準備
    程序進行中，就被訴事實為有罪之陳述，經告知簡式審判程
    序之旨，並聽取公訴人、被告、辯護人之意見後，本院合議
    庭依刑事訴訟法第273條之1第1項規定，裁定由受命法官獨
    任進行簡式審判程序，且依刑事訴訟法第273條之2、第159
    條第2項之規定，不適用同法第159條第1項之規定，亦不受
    同法第161條之2、第161條之3、第163條之1及第164條至170
    條規定之限制，合先敘明。
二、上揭犯罪事實，業據被告於本院準備程序及審理時均坦承不
    諱（見本院卷第81頁、第91頁），核與證人即告訴人、證人
    人Ｂ女於警詢及偵訊證述之情節大致相符（見偵卷第19頁至
    第24頁、第31頁至第33頁、第107頁至第109頁），並有性侵
    害案件被害人代號與真實姓名對照表、告訴人手繪之現場圖
    、網路交友軟體「探探」對話訊息翻拍照片、路口監視錄影
    畫面翻拍照片、彰化縣政府性侵害案件訊前訪視紀錄表、性
    侵害犯罪事件通報表等件附卷可稽（見偵卷第37頁至第43頁
    ，本院卷第19頁至第23頁、告訴人之代號與真實姓名對照表
    存放於偵卷之真實姓名代號對照表封套袋內），足認被告之
    自白確與事實相符。從而，本案事證已臻明確，被告上開犯
    行洵堪認定，應予依法論科。
三、論罪科刑部分：
  ㈠按所謂猥褻行為，係指性交以外，足以興奮或滿足性慾之一
    切色情行為，亦即在客觀上足以誘起他人性慾，在主觀上足
    以滿足自己性慾，而侵犯他人性自由之權利，使被害人有被
    侵犯之被害感覺，係屬於性侵害之概念；又所謂強暴，係指
    直接或間接對於人之身體施以暴力，壓制被害人之抗拒為已
    足，不以使人達於不能抗拒之程度為必要（最高法院100年
    度台上字第393號、101年度台上字第4268號判決意旨參照）
    。查本案被告係左手抓住告訴人之肩膀，強行以手撫摸告訴
    人之胸部之行為，依社會一般通念，其行為客觀上已足以引
    起性慾之興奮與滿足，顯係基於色慾而滿足慾望之一種動作
    ，自屬於猥褻之行為，且顯已違反告訴人之意願，而直接對
    告訴人之身體施予暴力，並壓制告訴人之抗拒，自屬強暴行
    為無訛。
  ㈡按刑法總則之加重，係概括性之規定，所有罪名均一體適用
    ；刑法分則之加重，係就犯罪類型變更之個別犯罪行為予以
    加重，成為另一獨立之罪名。兒童及少年福利與權益保障法
    第112條第1項前段規定，其中成年人教唆、幫助或利用兒童
    及少年犯罪或與之共同實施（實行）犯罪之加重，並非對於
    個別特定之行為而為加重處罰，其加重係概括性之規定，對
    一切犯罪皆有其適用，屬刑法總則加重之性質；至故意對兒
    童及少年犯罪之加重，係對被害人為兒童及少年之特殊要件
    予以加重處罰，乃就犯罪類型變更之個別犯罪行為予以加重
    ，則屬刑法分則加重之性質（最高法院92年度第1次刑事庭
    會議決議參照）。查被告係86年生，此有被告之個人戶籍資
    料1紙附卷可參（見偵卷第15頁），又告訴人係於92年8月生
    ，為未滿18歲之少年，此如前述，是被告對告訴人為本案強
    制猥褻犯行時，係滿20歲之成年人而故意對未滿18歲之告訴
    人犯強制猥褻罪，依上述說明，屬刑法分則加重之性質，該
    法定刑應加重其刑至2分之1，並變更為另一獨立犯罪類型，
    是核被告所為，係犯兒童及少年福利與權益保障法第112條
    第1項前段、刑法第224條之成年人故意對少年犯強制猥褻罪
    ，並依兒童及少年福利與權益保障法第112條第1項前段之規
    定，加重其刑。
  ㈢爰以被告之責任為基礎，並審酌其不知自我約束，並應尊重
    他人性自主權，竟為逞一己淫慾，而對告訴人為強制猥褻行
    為，致告訴人身心受創，且考量其迄未能與告訴人達成和解
    ，取得告訴人之原諒，兼衡其自述為大學畢業之智識程度、
    職業健身教練、未婚、無子之生活狀況（見本院卷第92頁反
    面）及犯後終知坦承犯行之態度、檢察官具體求處有期徒刑
    9月至1年6月刑度之意見等一切情狀，量處如主文所示之刑
    。
  ㈣至辯護人雖為被告辯護稱：請准依刑法第59條酌減其刑並宣
    告緩刑等語（見本院卷第92頁），然本院考量被告與告訴人
    並無達成調解，且未獲得告訴人之原諒，難認被告有真摯悛
    悔之意，是不宜酌減其刑並宣告緩刑，併此敘明。
據上論斷，應依刑事訴訟法第273條之1第1項、第299條第1項前
段，兒童及少年福利與權益保障法第112條第1項前段，刑法第22
4條，判決如主文。
本案經檢察官鍾孟杰提起公訴，檢察官黃建銘到庭執行職務。
中　　華　　民　　國　　111 　年　　4 　　月　　26　　日
                  刑事第七庭　法  官  巫美蕙
以上正本證明與原本無異。
如不服本判決應於收受判決後20日內向本院提出上訴書狀，並應
敘述具體理由；其未敘述上訴理由者，應於上訴期間屆滿後20日
內向本院補提理由書（均須按他造當事人之人數附繕本）「切勿
逕送上級法院」。
告訴人或被害人對於判決如有不服具備理由請求檢察官上訴者，
其上訴期間之計算係以檢察官收受判決正本之日期為準。　　　
中　　華　　民　　國　　111 　年　　4 　　月　　26　　日
                              書記官  林婷儀
附錄本案論罪科刑法條：
兒童及少年福利與權益保障法第112條第1項前段
成年人教唆、幫助或利用兒童及少年犯罪或與之共同實施犯罪或
故意對其犯罪者，加重其刑至二分之一。
中華民國刑法第224條
對於男女以強暴、脅迫、恐嚇、催眠術或其他違反其意願之方法
，而為猥褻之行為者，處6月以上5年以下有期徒刑。